臺灣高等法院民事判決
                                       108年度訴字第24號
原      告  黃碧霞  
被      告  張莉莉（原名張淑寬）

上列當事人間請求侵權行為損害賠償事件，原告提起刑事附帶民
事訴訟，經本院刑事庭裁定移送前來（108年度附民字第183號）
，本院於108年12月10日言詞辯論終結，判決如下：
    主  文
被告應給付原告新臺幣壹萬陸仟陸佰元，及自民國一百零三年四
月八日起至清償日止，按年息百分之五計算之利息。
訴訟費用由被告負擔。 
    事實及理由
一、原告主張：被告因有資金需求，於民國（下同）100年11月1
    0日，以其配偶阮子銘（現更名為阮上賓，業於102年11月12
    日離婚）名義擔任會首召集互助會，惟實際收取標金、交付
    得標會款等事務均由被告為之，約定每會新臺幣（下同）2
    萬元，標息採內標方式，每月10日在臺北市○○區○○○道000號
    開標，會期自100年11月10日起至103年5月10日止，會員連
    同會首共計31會（下稱系爭互助會），伊為系爭互助會之會
    員。嗣被告因財務週轉不靈，竟利用互助會會員對其信賴，
    且多未親自到場參與投、開標之機會，意圖為自己不法之所
    有，基於詐欺取財之犯意，於102年2月10日在上述開標地點
    開標時，明知未得訴外人黃進興之同意或授權投標，冒用黃
    進興名義參與投標，並向伊佯稱該期由黃進興以3400元之出
    標金額得標，致伊陷於錯誤，於102年2月12日如數交付該期
    活會會款1萬6600元予被告等語。爰依侵權行為之法律關係
    ，聲明求為判決：被告應給付原告1萬6600元，及自103年4
    月8日起至清償日止，按年息5%計算之利息。
二、被告則以：不爭執原告主張之侵權行為事實，但伊沒有錢還
    等語，資為抗辯。答辯聲明：原告之訴駁回。
三、原告主張其參與被告以其配偶名義召集之互助會，約定每會
    2萬元，標息採內標方式，被告於102年2月10日冒用黃進興
    名義投標，向其佯稱該期由黃進興以3400元之出標金額得標
    ，致其陷於錯誤，於102年2月12日如數交付該期活會會款1
    萬6600元予被告等事實，為被告所自認，被告因上開行為，
    經臺灣臺北地方法院以106年度易字第846號刑事判決其犯詐
    欺取財罪，處有期徒刑6月，被告與檢察官各自提起上訴，
    經本院刑事庭於108年7月23日以108年度上易字第736號刑事
    判決駁回上訴確定在案，經本院調閱該案卷宗查核屬實，堪
    信為真。
四、按因故意或過失，不法侵害他人權利者，負損害賠償責任；
    負損害賠償責任者，除法律另有規定或契約另有訂定外，應
    回復他方損害發生前之原狀；因回復原狀而應給付金錢者，
    自損害發生時起，加給利息；應付利息之債務，其利率未經
    約定，亦無法律可據者，週年利率為百分之五，民法第184
    條第1項前段、第213條第1項、第2項、第203條分別定有明
    文。本件被告為上開詐欺侵權行為，致原告受有損害1萬660
    0元，原告依上開規定請求被告賠償1萬6600元及自103年4月
    8日起算之利息，洵屬有據。
五、綜上所述，原告依侵權行為之法律關係，請求被告給付1萬6
    600元，及自103年4月8日起至清償日止，按年息5%計算之利
    息，為有理由，應予准許。
六、據上論結，本件原告之訴為有理由。依民事訴訟法第78條，
    判決如主文。
中　　華　　民　　國　 108　　年　　12　　月　　26　　日
                  民事第二十一庭
                          審判長法  官  翁昭蓉
                                法  官  羅惠雯
                                法  官  劉又菁
正本係照原本作成。
不得上訴。
中　　華　　民　　國　 108　　年　　12　　月　　27　　日
　　　　　　　　　　　　　      書記官  林吟玲